臺灣臺南地方法院民事裁定               100年度抗字第85號
抗  告  人  彭麗珠
相  對  人  趙志鋒
抗告人因與相對人趙志鋒間等本票裁定強制執行事件，對於中華
民國100年9月2日本院100年度司票字第1273號裁定提起抗告，本
院裁定如下：
    主  文
抗告駁回。
抗告程序費用新台幣壹仟元由抗告人負擔。
    理   由
一、按執票人向本票發票人行使追索權時，得聲請法院裁定後強
    制執行，票據法第123 條定有明文。又本票執票人依上開法
    條之規定，聲請法院裁定及抗告法院之裁定，僅依非訟案件
    程序，以審查強制執行許可與否，並無確定實體上法律關係
    存否之效力，如發票人就票據債務之存否有爭執時，應由發
    票人提起確認之訴，以資解決，最高法院56年台抗字第714
    號、57年台抗字第76號分別著有判例。質言之，准許本票強
    制執行之裁定，屬非訟事件裁定，為裁定之法院僅就本票為
    形式上之審查，無從審酌屬於實體上法律關係之事由，並抗
    告法院就本票裁定強制執行事件，亦應僅就形式審查，不得
    審酌抗告人關於實體事項之抗辯事由。
二、本件相對人主張：伊執有抗告人及原裁定共同相對人洪建耀
    為發票人，如原裁定所示之本票6 紙，並免除作成拒絕證書
    ，詎屆期提示未獲付款，依票據法第123 條聲請裁定許可強
    制執行等情，已據提出本票6 紙為證，而依系爭本票之記載
    形式上觀察，均已具備本票有效要件，原裁定予以准許，即
    無不合。抗告意旨略以：原審共同相對人洪建耀、抗告人與
    相對人趙志鋒之債務問題，約自99年10月起至100年2月10日
    止陸續償還約12萬元，有銀行匯款證明為證，即已還清第一
    筆10萬元，惟相對人趙志鋒亦未歸還第一張本票等語，所稱
    即使屬實，亦係實體上之爭執，應由抗告人另行提起訴訟，
    以資解決，本件非訟程序無從加以審究，仍應為許可強制行
    之裁定。
三、按依法應由關係人負擔費用者，法院裁定命關係人負擔時，
    應一併確定其數額；前項費用之負擔，有相對人者，準用民
    事訴訟法有關訴訟費用之規定，非訟事件法第24條第1 項、
    第21條第2 項分別定有明文。本件抗告業經駁回在案，依上
    開法條規定，本院應予確定非訟程序費用額。茲因抗告人提
    起本件抗告，除繳納抗告費1,000元 外，未有其他程序費用
    之支出，是本件應由抗告人負擔之非訟程序費用額確定為
    1,000元。
四、據上論結，本件抗告為無理由，依非訟事件法第46條、第21
    條第2項、第24條第1項，民事訴訟法第495條之1第1項、第
    449條第1項、第78條，裁定如主文。
中    華    民    國   100    年    10    月    20    日
                  民事第三庭          法  官  周素秋
以上正本證明與原本無異。
不得抗告。
中    華    民    國   100    年    10    月    20    日
                                      書記官  洪浩容